# 购买房屋（办公大楼）后装修的会计处理

提问人：lzy19821007c 时间：2021-11-19 20:10:09
背景：
A公司向供应商购买办公大楼（毛坯房）后进行装修，房屋装修后入住并使用。
问题：
办公大楼交付后，如何进行会计处理？
是先确认固定资产——办公大楼并按照固定资产准则计提相应的折旧，装修计入在建工程，待装修完成后转入固定资产——房屋装修；还是先全部转入在建工程，待装修完成后转入固定资产——办公大楼以及房屋装修并分别计提折旧？

回答人：chenyiwei
应采用第一种方法：先确认固定资产——办公大楼并按照固定资产准则计提相应的折旧，装修计入在建工程，待装修完成后转入固定资产——房屋装修。